# 关于购买新药专利涉及里程碑付款的会计处理

提问人：feng-bike 时间：2019-11-06 06:30:16
请教陈版主，业务背景：A、B公司均为新药研发企业，A公司向 B公司购买某项新药专利，该新药研发尚在在临床一期。根据合同约定，合同签订后，A 公司需向 B 公司支付 1000 万元，专利获得授权之后支付 1000 万元，获得新药证书后支付 3000 万元。同时约定销售里程碑款：新药上市后年销售额超过 2 亿，一次性支付 1000 万元，年销售额超过 4 亿，一次性支付2000 万元。
问题：（ 1 ）专利购买的里程碑款（ 1000 万、 1000 万、 3000 万）是否按照达到相关条件时点计入增加无形资产，按照专利有效期或剩余期限进行摊销；（ 2 ）销售里程碑款如何会计处理？
专业能力有限，望不吝赐教！非常感谢

回答人：chenyiwei
站在 A 的角度，此问题应当合理区分该项交易的经济实质是相当于研发活动外包还是外购技术（参考：《瑞华研究 2010 ～ 2016 汇编》之 “问题1-2-4（外包的开发活动的相关支出的资本化问题）”、“问题 1-2-5（关于委托开发的技术能否资本化的问题）”）。如果认定实质上属于研发活动外包的，则比照自行研究开发活动处理，将对应于截至目前已完成工作的付款金额予以资本化，针对后续研发活动的付款在达到资本化条件之前（一般为进入临床三期）予以费用化，后续可以资本化。如果实质上属于外购技术的，则按进度付款计入其他非流动资产，到研发完成后转入无形资产。无论何种方法，对资本化的相关支出金额均需在期末谨慎地进行减值测试。
销售里程碑款属于购买无形资产所涉及的或有对价，可参照《瑞华研究2010 ～ 2016 汇编》之 “问题 1-2-24（收购无形资产涉及的或有对价问题）
” 所述原则处理。